【裁判字號】    94,訴,1015
【裁判日期】    950316
【裁判案由】    違反毒品危害防制條例
【裁判全文】
臺灣臺南地方法院刑事判決              94年度訴字第1015號
    公  訴  人  臺灣臺南地方法院檢察署檢察官
    被      告  甲○○
上列被告因違反毒品危害防制條例案件，經檢察官提起公訴（九
十四年度毒偵字第一六二四號），暨移請併案審理（九十四年度
毒偵字第一七一一、一九五四、二六五八、二九０八號），被告
於審理中就被訴事實為有罪之陳述，本院裁定進行簡式審判程序
，判決如下：
    主  文
甲○○連續施用第一級毒品，累犯，處有期徒刑壹年。扣案第一
級毒品海洛因包（壹包驗餘淨重零點貳玖公克、空包裝重零點
貳壹公克；壹包驗餘淨重零點壹壹公克、空包裝重零點公克
；壹包驗餘淨重零點零伍公克、空包裝重零點肆公克）及裝有
第一級毒品海洛因之針筒壹支（驗餘淨重零點零公克，空針筒
重貳點壹柒公克）均沒收銷燬之；扣案注射針筒肆支均沒收。
    事  實
一、甲○○前因施用毒品案件，經本院以九十年度毒聲字第二六
    一六號裁定送觀察、勒戒，認有繼續施用毒品之傾向，經本
    院以九十一年度毒聲字第一三六號裁定入戒治處所施以強制
    戒治，認無繼續戒治之必要，經本院以九十一年度毒聲字第
    一二三八號裁定停止戒治，所餘戒治期間付保護管束，於保
    護管束期滿後，由臺灣臺南地方法院檢察署檢察官以九十二
    年度戒毒偵字第一四號為不起訴處分確定；復於九十二年間
    因施用毒品案件，經本院先後以九十二年度簡字第二四四號
    、九十二年度訴字第一二六三號分別判處有期徒刑六月、八
    月確定，定應執行之刑為一年，而於民國九十四年二月一日
    縮刑期滿執行完畢。詎其於前次強制戒治執行完畢釋放後五
    年內，復基於施用第一級毒品海洛因之概括犯意，自九十四
    年五月底某日起至同年十月七日中午十二時許止，連續在其
    租用之臺南市○○街二十五之一號六福客棧三一五室等地，
    以將海洛因加水稀釋裝入針筒注射於血管之方式，約每二至
    三日一次，施用海洛因多次。嗣先於九十四年六月十九日凌
    晨零時五十分許，在龍成飯店前為警盤查查獲，扣得其所有
    海洛因一包（驗餘淨重０‧二九公克，空包裝重０‧二一公
    克）；又於同年六月二十八日下午一時十分許，在六福客棧
    三一五室前為警執行戶口普查時查獲，扣得其所有海洛因一
    包（驗餘淨重０‧一一公克，空包裝重０‧三三公克）及供
    施打海洛因所用之注射針筒四支；復於同年七月三十日下午
    四時十分許，在六福客棧三一五室前為警盤查查獲，扣得其
    所有裝有海洛因之針筒一支（驗餘淨重０‧０三公克，空針
    筒重二‧一七公克）；又於同年八月二十六日下午二時許，
    在臺南市○區○○○路一段二十三號內為警搜索查獲；再於
    同年十月七日下午三時許，在臺南市○○路與府前二街口為
    警盤查查獲，扣得其所有海洛因一包（驗餘淨重０‧０五公
    克，空包裝重０‧三四公克）；前後五次查獲後均經其同意
    採尿送驗，結果均呈嗎啡陽性反應，始悉上情。
二、案經臺南市警察局第四分局、第二分局、第六分局分別報請
    臺灣臺南地方法院檢察署檢察官偵查起訴暨移請併案審理。
    理  由
一、本件被告甲○○所犯係死刑、無期徒刑、最輕本刑為三年以
    上有期徒刑以外之罪，亦非屬高等法院管轄之第一審案件，
    其於準備程序程序進行中就被訴事實為有罪之陳述，經法官
    告知簡式審判程序之旨，並聽取公訴人及被告之意見後，由
    合議庭裁定進行簡式審判程序，故不受同法第一百五十九條
    第一項、第一百六十一條之二、第一百六十一條之三、第一
    百六十三條之一及第一百六十四條至第一百七十條所規定證
    據能力認定及調查方式之限制，合先敘明。
二、上揭犯罪事實，業據被告於本院準備程序及審理程序中坦承
    不諱，且其五次查獲後所採尿液經送長榮大學鑑驗結果，均
    呈嗎啡陽性反應，有該大學九十四年七月七日、同年七月十
    四日、同年八月二十一日、同年九月八日、同年十月二十日
    確認報告共五紙、臺南市警察局第四分局、第二分局、第六
    分局偵辦毒品危害防制條例案送驗尿液年籍對照表共五紙附
    卷可稽。又扣案白粉三包及裝有白粉之針筒一支經分別送法
    務部調查局鑑定結果，認送驗白粉三包（一包驗餘淨重０‧
    二九公克、空包裝重０‧二一公克；一包驗餘淨重０‧一一
    公克、空包裝重０‧三三公克；一包驗餘淨重０‧０五公克
    、空包裝重０‧三四公克）暨送驗針筒所裝白粉（驗餘淨重
    ０‧０三公克，空針筒重二‧一七公克）均含第一級第六項
    毒品海洛因成分，有該局九十四年九月五日調科壹字第二０
    ０００五七０四號、同年月十九日調科壹字第二００００五
    七四五號、同年月二十九日調科壹字第二００００五七九四
    號、同年十二月二十三日調科壹字第二００００五九三四號
    鑑定通知書共四紙在卷足參（本院卷第十八、二十、二四、
    六八頁）；此外，復有海洛因三包、裝有海洛因之針筒一支
    、注射針筒四支扣案及照片四張附卷可佐，足認被告之任意
    性自白與事實相符，堪以採信。被告前因施用毒品案件，經
    本院以九十年度毒聲字第二六一六號裁定送觀察、勒戒，認
    有繼續施用毒品之傾向，經本院以九十一年度毒聲字第一三
    六號裁定入戒治處所施以強制戒治，認無繼續戒治之必要，
    經本院以九十一年度毒聲字第一二三八號裁定停止戒治，所
    餘戒治期間付保護管束，於保護管束期滿後，由臺灣臺南地
    方法院檢察署檢察官以九十二年度戒毒偵字第一四號為不起
    訴處分確定等情，有臺灣高等法院被告前案紀錄表、臺灣臺
    南地方法院檢察署刑案資料查註紀錄表、全國施用毒品案件
    紀錄表、受觀察勒戒人毒品及前科紀錄簡列表附卷可憑，是
    被告於前次強制戒治執行完畢釋放後五年內再犯本件施用毒
    品之犯行堪以認定，應依法論科。
三、查海洛因係屬毒品危害防制條例第二條第二項第一款所列之
    第一級毒品，故核被告所為，係犯毒品危害防制條例第十條
    第一項之施用第一級毒品罪。被告持有第一級毒品之低度行
    為，應為施用之高度行為所吸收，不另論罪。被告先後多次
    犯行，時間緊接，方法相同，觸犯構成要件相同之罪名，顯
    係基於概括犯意反覆為之，為連續犯，應依刑法第五十六條
    之規定論以一罪，並加重其刑。被告前於九十二年間因施用
    毒品案件，經本院先後以九十二年度簡字第二四四號、九十
    二年度訴字第一二六三號分別判處有期徒刑六月、八月確定
    ，定應執行之刑為一年，而於九十四年二月一日縮刑期滿執
    行完畢等情，有前述前案紀錄表在卷可佐，其於受有期徒刑
    執行完畢後五年以內再犯本件有期徒刑以上之罪，為累犯，
    應依刑法第四十七條之規定遞加重其刑。檢察官雖僅就被告
    自九十四年五月底某日起至同年六月十八日晚上十一時許止
    之犯行提起公訴，惟被告自同年六月十八日晚上十一時許起
    至同年十月七日中午十二時許止之犯行（業經檢察官移請併
    案審理），與已起訴之部分有連續犯之裁判上一罪關係，為
    起訴效力所及，本院自應併予審理。爰審酌被告屢犯同一罪
    名，顯不知悔改，本件施用時間長達約五月，惟犯後坦承犯
    行且具悔意，態度良好，且施用毒品係自戕身心，對他人並
    未構成危害等一切情狀，量處如主文所示之刑，以資警惕。
    又扣案海洛因三包（一包驗餘淨重０‧二九公克、空包裝重
    ０‧二一公克；一包驗餘淨重０‧一一公克、空包裝重０‧
    三三公克；一包驗餘淨重０‧０五公克、空包裝重０‧三四
    公克；包裝上均沾有海洛因，量微無法析離）及裝有海洛因
    之針筒一支（驗餘淨重０‧０三公克，空針筒重二‧一七公
    克，針筒上沾有海洛因，量微無法析離），均業經鑑驗已如
    前述，不問屬於被告所有與否，均依毒品危害防制條例第十
    八條第一項前段之規定宣告沒收銷燬之。至扣案注射針筒四
    支，係被告所有供犯罪所用之物，業據被告供承在卷，爰均
    依刑法第三十八條第一項第二款之規定宣告沒收。
據上論斷，應依刑事訴訟法第二百七十三條之一第一項、第二百
九十九條第一項前段，毒品危害防制條例第十條第一項、第十八
條第一項前段，刑法第十一條前段、第五十六條、第四十七條、
第三十八條第一項第二款，判決如主文。
本案經檢察官乙○○到庭執行職務。
中    華    民    國    95    年    3     月    16    日
                  刑事第一庭  法  官  張婷妮
以上正本證明與原本無異。
如不服本判決，應於收受送達後10日內向本院提出上訴書狀（應
附繕本）。
                              書記官  陳姿利
中    華    民    國    95    年    3     月    16    日
附錄本案論罪科刑法條
毒品危害防制條例第十條第一項
施用第一級毒品者，處六月以上五年以下有期徒刑。


司法院資訊處製作；財團法人民間司法改革基金會備份。
